臺灣臺北地方法院民事裁定
111年度抗字第524號
抗  告  人  天佛禪寺
兼  法  定
代  理  人  印  良  
            呂芳蕙  
共同代理人  莫詒文律師
            陳奕廷律師
相  對  人  豐源物業管理顧問有限公司

法定代理人  林俊賢  
上列當事人間聲請本票裁定事件，抗告人對於民國111年10月28
日本院111年度司票字第15870號民事裁定提起抗告，本院裁定如
下：
    主      文
抗告駁回。
抗告程序費用新臺幣壹仟元由抗告人負擔。
    理      由
一、按本票執票人依票據法第123條規定，聲請法院裁定許可對
    發票人強制執行，係屬非訟事件，此項聲請之裁定，及抗告
    法院之裁定，僅依非訟事件程序，就本票形式上之要件是否
    具備予以審查為已足，並無確定實體上法律關係存否之效力
    ，如發票人就票據債務之存否有爭執時，應由發票人提起確
    認之訴，以資解決（最高法院57年台抗字第76號、56年台抗
    字第714號裁定意旨參照）。
二、相對人聲請意旨略以：伊執有抗告人於民國108年1月3日共
    同簽發，票面金額新臺幣（下同）23,000,000元，利息未約
    定，載明免除作成拒絕證書，到期日為109年12月15日之本
    票1紙（下稱系爭本票），詎於到期後經提示未獲付款，爰
    聲請准許就上開金額，暨依週年利率6%計算之利息，對抗告
    人強制執行等語。 　　
三、抗告意旨略以：兩造前於108年1月3日簽立買賣契約書，約
    定由相對人出售坐落臺北市北投區新民段一小段109、109-1
    、110、112、113、145、145-1、146、146-1等地號土地（
    下逕稱地號）予抗告人，相對人依民法第349條規定應負權
    利瑕疵擔保責任，詎相對人於109年6月24日將其中109、109
    -1、112、113地號土地設定最高限額抵押權予第三人，相對
    人應就此負瑕疵擔保責任，塗銷上開土地之抵押權登記。抗
    告人就此業於111年10月18日寄發存證信函通知相對人，請
    相對人將上開土地之抵押權塗銷。相對人前揭行為顯已違反
    民法第349條，而成立民法第368條之事由，抗告人得行使拒
    絕支付價金權，抗告人於相對人將上開土地抵押權全部塗銷
    前，有權保留尚未給付之買賣價金不予給付。則原裁定准許
    ，即違背抗告人得行使拒絕給付價金之權利，爰提起抗告，
    請求廢棄原裁定等語。
四、經查，相對人主張之上開事實，業據其提出與所述相符之系
    爭本票為據，而原裁定就系爭本票為形式上之審查，認其已
    具備本票各項應記載事項，合於票據法第120條規定，屬有
    效之本票，乃依同法第123條規定准許為強制執行，核無不
    合。抗告意旨以其係向相對人購買土地，相對人竟將上開買
    賣標的之土地設定抵押權予第三人，相對人應負權利瑕疵擔
    保責任，抗告人得於相對人除去抵押權前拒絕給付價金等節
    ，核屬實體上法律關係之爭執，抗告人應另提起確認訴訟以
    資救濟，尚非本件非訟事件程序所得審究。從而，抗告意旨
    指摘原裁定不當，求予廢棄原裁定，為無理由，應予駁回。
五、據上論結，本件抗告為無理由。依非訟事件法第21條第2項
    、第24條第1項、第46條，民事訴訟法第495條之1第1項、第
    449條第1項、第95條、第78條，裁定如主文。　　　　　
中　　華　　民　　國　　111 　年　　12　　月　　7 　　日
　　　　　　　　　民事第三庭  審判長法　官　方祥鴻
　　　　　　　　　                  法  官  黃鈺純
                                    法  官  陳裕涵
以上正本係照原本作成。
本裁定僅得以適用法規顯有錯誤為理由提起再抗告。如提起再抗
告，應於裁定送達後10日內委任律師為代理人向本院提出再抗告
狀，並繳納再抗告費新臺幣1,000元。
中　　華　　民　　國　　111 　年　　12　　月　　7 　　日
                                    書記官　林怡彣